【裁判字號】    97,上易,1878
【裁判日期】    971216
【裁判案由】    妨害自由等
【裁判全文】
臺灣高等法院臺中分院刑事判決        97年度上易字第1878號
上  訴  人
即  被  告  戊○○
                      號
上列上訴人因妨害自由等案件，不服臺灣臺中地方法院中華民國
97年9月11日第一審判決（97年度訴緝字第300號，起訴案號：臺
灣臺中地方法院檢察署95年度偵字第13584、17895號、23678號
），提起上訴，本院判決如下：
    主  文
上訴駁回。
    事實及理由
一、本案經本院審理結果，認第一審判決認事用法及量刑均無不
    當，應予維持，並引用第一審判決書記載之事實、證據及理
    由（如附件） 。
二、上訴人即被告（下稱被告）戊○○經本院合法傳喚未到庭，
    而依其上訴狀所載上訴意旨略以：伊於95年間警方偵訊時並
    未被列入被告，且未有任何事證可證明伊之犯行，原審僅依
    原判決所列之被害人之證詞即定罪，雖伊於法院開庭審理時
    坦承不諱，惟此乃因不諳法律程序方坦承之陳詞，另判伊業
    務侵占罪，惟伊有開設冷飲店（臺中縣潭子鄉○○街56巷10
    號）可供稽查，何來伊於社會上即從事財務催收工作，故所
    犯僅可依普通侵占罪定之等語，指摘原判決不當。惟查：
(一)、強制部分：被告於95年5月26日經警在台中市○區○○街25
    之1號拘提後，即係以犯罪嫌疑人之身分製作其警詢筆錄，
    其後警方於95年6月13日以中分三偵字第0950010759號刑事
    案件報告書將其列為犯罪嫌疑人報請檢察官偵辦，有其警詢
    筆錄及上開刑事案件報告書附卷（台中市警察局第三分局警
    卷第171至175頁、95年度偵字第13584號第1項）可稽，故其
    所述：於95年間警方偵訊時並未將其列為被告云云，即有誤
    會。再查，被告於上開警詢時即供稱確在中南海應收帳款工
    作室擔任小組長，負責逾期帳款之催收工作，確曾至乙○○
    、丁○○及甲○○等人之住處催討債務等事實，其雖同時否
    認有以暴力方式討債，惟其此部分犯行迭據證人乙○○、丁○○及甲○○等人於警詢時、偵查中、原審及本院96年度上
    訴字第303號案件審理時證述綦詳，並有臺中市政府營利事
    業登記證影本（中南海工作室）1張、通訊監察譯文等附卷
    可稽。被告於97年7月7日經原審通緝到案時，亦對檢察官所
    起訴之犯行表示認罪（原審卷第38頁）；於原審97年7月21
    日行準備程序時亦供稱：這幾件（指檢察官起訴書所指）伊
    都有參與，這3件伊認罪。經原審再次訊以：被害人甲○○
    、丁○○、乙○○這3件部分是否認罪？被告再次供稱：伊
    有參與，伊認罪等語（原審卷第61頁背面、62頁）；於原審
    97年8月21日審理時，被告再次為認罪之表示（原審卷第140
    頁背面），則若非事實，被告亦無迭次認罪之理，此與被告
    是否不諳法律程序顯然無涉，其所辯顯不足採信。
(二)、業務侵占部分：按侵占業務上持有物之罪，以其所侵占之他
    人所有物係因執行業務而持有為構成要件。又所謂業務，係
    指以反覆同種類之行為為目的之社會活動，亦即吾人於社會
    生活中所繼續經營之事務均屬之。被告戊○○於原審已自承
    自93年6、7月間起從事債務催收工作，均依委託內容將催收
    所得款項按比例交付委託人等情，足見受託催討債務係其在
    社會生活中所繼續經營之事務，其應為從事催收業務之人甚
    明。又其受被害人己○○委託向債務人催討欠款，因而取得
    之催收款中，應交付予己○○之18萬元，即屬其基於前開業
    務關係而持有之他人之物，竟以變易持有為所有之意思，將
    之侵占挪為己用，自屬業務侵占行為無誤。其所辯另有開設
    冷飲店一節即便屬實，亦無礙於其業務侵占犯行之認定。
(三)、綜上所述，被告以上開情詞否認犯行，指摘原判決不當，均
    無理由，應予駁回。
三、被告戊○○經合法傳喚，無正當理由不到庭，爰不待其陳述
    ，逕行判決。
據上論結，應依刑事訴訟法第三百七十一條、第三百七十三條、
第三百六十八條，判決如主文。
本案經檢察官丙○○到庭執行職務。
中    華    民    國    97    年    12    月    16    日
          刑事第十庭    審判長法  官  林  照  明
                              法  官  蔡  名  曜
                              法  官  郭  瑞  祥
上列正本證明與原本無異。
不得上訴。
                              書記官  李  妍  嬅
中    華    民    國    97    年    12    月    16    日


司法院資訊處製作；財團法人民間司法改革基金會備份。
